lt-LT: Verslas ir pramonė > Medicina > Medicinos instrumentai > Chirurginės adatos ir siūlai: Chirurginės adatos; Chirurginiai siūlai
hr-HR: Posao i industrija > Medicina > Medicinski instrumenti > Kirurške igle i konci: Kirurške igle; Kirurški konci
fr: Entreprise et industrie > Secteur médical > Instruments médicaux > Aiguilles chirurgicales et sutures: Aiguilles chirurgicales; Sutures chirurgicales
it: Commercio e industria > Medicina > Strumenti medici > Aghi e suture chirurgici: Aghi chirurgici; Suture chirurgiche
pt-BR: Comercial e industrial > Medicina > Instrumentos médicos > Agulhas e suturas cirúrgicas: Agulhas cirúrgicas; Suturas cirúrgicas
en: Business & Industrial > Medical > Medical Instruments > Surgical Needles & Sutures: Surgical Needles; Surgical Sutures
nl: Zakelijk en industrieel > Medisch > Medische instrumenten > Chirurgische naalden en hechtdraad: Chirurgische naalden; Chirurgische hechtdraad
da: Erhverv og industri > Medicinsk > Medicinske instrumenter > Operationsnåle og suturer: Operationsnåle; Operationssuturer
th: ธุรกิจและอุตสาหกรรม > การแพทย์ > เครื่องมือทางการแพทย์ > เข็มและไหมเย็บแผล: เข็มเย็บแผล; ไหมเย็บแผล
vi: Kinh doanh & Công nghiệp > Y tế > Dụng cụ y tế > Kim và chỉ khâu phẫu thuật: Kim phẫu thuật; Chỉ phẫu thuật
hu: Üzlet és ipar > Orvosi > Orvosi műszerek > Sebészeti tűk és varratok: Sebészeti tűk; Sebészeti varratok
fi: Yritys ja teollisuus > Lääketiede > Lääketieteelliset instrumentit > Kirurgiset neulat ja ompeleet: Kirurgiset neulat; Kirurgiset ompeleet
sk-SK: Obchod a priemysel > Zdravotníctvo > Lekárske nástroje > Chirurgické ihly a nite: Chirurgické ihly; Chirurgické nite
tr: İş ve Endüstri > Medikal > Tıbbi Aletler > Cerrahi İğneler ve İplikler: Cerrahi İğneler; Cerrahi İplikler
el: Επιχειρηματικός & βιομηχανικός εξοπλισμός > Ιατρικά είδη > Ιατρικά όργανα > Χειρουργικές βελόνες & ράμματα: Χειρουργικές βελόνες; Χειρουργικά ράμματα
zh-TW: 商業與各產業 > 醫療業 > 醫療器材 > 手術縫合針/線: 手術縫合針; 縫合線
sv: Företag och industri > Sjukvård > Medicinska instrument > Sprutor och suturer vid kirurgi: Kirurgiska nålar; Kirurgiska suturer
ru: Бизнес и промышленность > Медицина > Медицинские инструменты > Хирургические иглы и шовные материалы: Хирургические иглы; Хирургические шовные материалы
ja: ビジネス・産業 > 医療 > 医療用器具 > 手術用縫合針、手術用縫合糸: 手術用縫合針; 手術用縫合糸
de: Wirtschaft & Industrie > Medizinischer Bereich > Medizinische Instrumente > Chirurgische Nadeln und Fäden: Chirurgische Nadeln; Chirurgisches Nahtmaterial
pt-PT: Business e industrial > Médico > Instrumentos médicos > Agulhas e suturas cirúrgicas: Agulhas cirúrgicas; Suturas cirúrgicas
cs: Obchod a průmysl > Zdravotnictví > Lékařské nástroje > Chirurgické jehly a nitě: Chirurgické jehly; Chirurgické nitě
ro-RO: Afaceri și sectorul industrial > Sectorul medical > Instrumente medicale > Ace și suturi chirurgicale: Ace chirurgicale; Suturi chirurgicale
nb: Forretninger og industri > Medisinsk > Medisinske instrumenter > Kirurgiske nåler og suturer: Kirurgiske nåler; Kirurgiske suturer
zh-CN: 商业/工业 > 医疗 > 医疗仪器 > 手术针与缝合线: 手术针; 手术缝合线
sl-SI: Posel in industrija > Zdravstvo > Medicinski instrumenti > Kirurške igle in niti: Kirurške igle; Kirurške niti
bg-BG: Бизнес и промишленост > Медицински > Медицински инструменти > Хирургически игли и конци: Хирургически игли; Хирургически конци
ko: 비즈니스/산업 > 의료 > 의료 기구 > 수술용 바늘/봉합사: 수술용 바늘; 수술용 봉합사
es: Economía e industria > Productos médicos > Instrumentos médicos > Suturas y agujas quirúrgicas: Agujas quirúrgicas; Suturas quirúrgicas
pl: Biznes i przemysł > Branża medyczna > Instrumenty medyczne > Igły i nici chirurgiczne: Igły chirurgiczne; Nici chirurgiczne